【裁判字號】    89,易,49
【裁判日期】    890615
【裁判案由】    傷害
【裁判全文】
臺灣臺東地方法院刑事判決                            八十九年度易字第四九號
    公  訴  人  臺灣台東地方法院檢察署檢察官
    被      告  甲○○
右列被告因傷害案件，經檢察官提起公訴（八十八年度偵字第三一二三號），本院判
決如左：
    主  文
甲○○傷害人之身體，處有期徒刑肆月，如易科罰金，以參佰元折算壹日。
    事  實
一、緣甲○○係丙○○之子媳，二人平素相處即不睦，現與其夫乙○○分居中。甲○○並於八十八年間因傷害丙○○之罪，為本院判處拘役四十日，在上訴臺灣高等
    法院花蓮分院期間，竟仍不知悔改，於八十八年十月十七日上午十一時許，至台
    東市○○街三一巷十二號丙○○及乙○○之住處，適丙○○在場，二人一言不
    合，遂在門口發生爭執並拉扯，在扯過程中，甲○○竟基於傷害身體之故意，持
    手上皮包毆打丙○○手臂，致丙○○受有右前臂裂傷四Ⅹ一公分、瘀傷十一Ⅹ三
    公分，左前臂裂傷三Ⅹ一公分、三Ⅹ０．一公分、二Ⅹ０．一公分之傷害。
二、案經被害人丙○○訴由臺灣台東地方法院檢察署檢察官偵查起訴。
    理  由
一、訊據被告甲○○固然坦承與告訴人即被害人亦即其婆婆丙○○於前述處所發生爭
    執，惟矢口否認有傷害丙○○之犯行，辯稱：係因為丙○○先出手打人，並拉其
    皮包，其未出手傷人云云。惟查被告確與被害人發生爭執，被害人並與被告發生
    拉扯之行為，業據本院訊問證人即目擊衝突發生之被告之夫乙○○稱：「聽到大
    門前有吵鬧，我上前看發現被告與我母親（即丙○○）正在拉扯，兩人都緊抓住
    對方不放手，我母親抓住被告皮包，數分鐘後兩人才放手，見我母親受傷，就趕
    快送她到醫院」等語（詳參本院八十九年六月一日審理筆錄）；而被害人於偵查
    及本院審理中亦堅稱被告用皮包打她，被告並於當日至行政院衛生署台東醫院診
    斷並驗傷，受有如事實欄所述之傷害，有行政院衛生署台東醫院於當日所出具之
    診斷書一件附卷可查；又被告曾於八十八年二月間同因與被害人發生拉扯，致被
    害人左右手前臂受有撕裂傷並流血，經本院判處拘役刑罰，經本院調閱該案卷宗
    在卷，並有該案臺灣台東地方法院八十八年度易字第二０五號刑事判決書一件附
    卷可查，本院並於該案判決中詳述被害人因長期服用含類固醇藥物，導致皮膚脆
    弱容易因為外力碰觸即導致破皮流血，有此特殊之體質等說明，被害人又為被告
    之婆婆，對於被害人之年邁（民國七年九月二十十八日生）及此特殊體質，已具
    清楚且明確之認識，明知如與被害人發生拉扯，勢必造成被害人受有傷害；再自
    被害人拉住被告皮包，及被害人左右手臂所受傷害等情觀之，被告有持皮包毆打
    被害人手臂之行為，及傷害之故意，堪以認定。至被害人稱被告尚用家門口擺放
    要販賣之皮蛋丟擲其頭部等語，被告對此亦堅決否認，證人亦未親眼見到被告丟
    擲皮蛋之行為，而被害人所受傷害並無頭部部分，是此部分既無其他證據足資證
    明，自不得遽斷被告有此行為，附此敘明。被告前述辯稱，當為卸責之詞，尚難
    採信，本案傷害事證明確，被告應予論罪科刑。
二、核被告所為，係犯刑法第二百七十七條第一項之傷害罪。爰審酌被告身為被害人
    媳婦竟不知順從及孝敬婆婆，復曾有類似情形導致被害人受傷之經驗，仍不知避
    免，再被害人年歲甚高，如與之發生爭執，勢將造成被害人之身體傷害，而竟不
    顧即此，放任自己情緒與被害人爭執甚至拉扯之犯罪動機、目的及手段，被告犯
    罪所造成被害人之身體損害尚輕，及犯罪後仍對婆婆即被害人不服之態度等一切
    情狀，量處如主文所示之刑，並諭知易科罰金之折算標準。
據上論斷，應依刑事訴訟法第二百九十九條第一項前段，刑法第二百七十七條第一項
、第四十一條，罰金罰鍰提高標準條例第一條前段、第二條，判決如主文。
本案經檢察官丁○○到庭執行職務。
中    華    民    國      八十九      年      六      月      十五      日
                                      臺灣臺東地方法院刑事庭
                                          法  官  錢  建  榮
右正本證明與原本無異。
如不服本判決，應於判決送達後十日內向本院提出上訴狀。（須附繕本）
「切勿逕送上級法院」
                                          書記官  林  建  成
中    華    民    國      八十九      年      六      月      十五      日
附錄本案論罪科刑法條全文
刑法第二百七十七條第一項
傷害人之身體或健康者，處三年以下有期徒刑，拘役或一千元以下罰金。


司法院資訊處製作；財團法人民間司法改革基金會備份。
